【裁判字號】    95,親,22
【裁判日期】    950509
【裁判案由】    否認子女
【裁判全文】
臺灣高雄地方法院民事判決                95年度親字第22號
原      告  丙○○
被      告  乙○○
兼  上一人
法定代理人  甲○○
上當事人間請求否認子女事件，本院於中華民國95年4 月25日言
詞辯論終結，判決如下：
    主      文
確認被告乙○○非原告自被告甲○○受胎所生之婚生子女。
訴訟費用由被告負擔。
    事實及理由
一、原告起訴主張：原告與被告甲○○於民國88年5 月30日結婚
    ，惟因二人並不和諧，於93年農曆初三起分居，原告即暫返
    娘家居住。嗣於93年7 月間某日，原告因一時心情鬱悶而前
    往KTV 飲酒，於酒後一時失態與不知名之男子發生超友誼關
    係而受孕，旋於94年3 月30日產下男嬰即被告乙○○（身分
    證統一編號：Ｚ000000000號），經推算其受胎時點係落在原
    告與被告甲○○婚姻關係存續期間內，依法應推定為原告與
    被告甲○○之婚生子女。惟被告乙○○實非係原告自被告甲
    ○○受胎所生之婚生子女，其與被告甲○○間確無親子關係
    存在。為此，爰依民法第1063條之規定，提起本件訴訟，並
    聲明求為判決如主文所示等語，並提出戶籍謄本、出生證明
    書、行政院高雄榮民總醫院親子血緣鑑定報告書各1 件為證
    。
二、按從子女出生日回溯第一百八十一日起至第三百零二日以前
    者，以其期間為受胎期間。又妻之受胎，係在婚姻關係存續
    中者，固推定其所生子女為婚生子女；惟該推定，如夫妻之
    一方能證明妻非自夫受胎者，得於知悉子女出生之日起一年
    內提起否認之訴，民法第1062條第1 項、第1063條第1 項、
    第2 項分別定有明文。本件原告主張其所生之男嬰即被告乙
    ○○非係自被告甲○○受胎所生之婚生子女，及原告係以生
    母之身份，並於該子女出生之日（即94年3 月30日）起未逾
    1 年之95年2 月23日具狀向本院提起否認子女之訴訟之事實
    ，有原告所提起訴狀上院收狀日期章戳可據，揆諸前揭法律
    規定，原告提起本件否認子女之訴，並未逾越其知悉該子女
    出生之日起一年之除斥期間，其起訴於法核無不合，合先敘
    明。
三、經查，原告主張其與被告甲○○係於88年5 月30日結婚，及
    原告係於94年3 月30日產下被告乙○○等事實，業據其提出
    戶籍謄本、出生證明書各1 件為證，復為被告甲○○所不爭
    執，堪信原告上開主張屬實。次查，原告主張被告乙○○非
    原告自被告甲○○胎所生之婚生子女等情，業據原告到庭指
    訴綦詳，復為被告甲○○到庭坦承：「乙○○確實不是我與
    原告所生」等語明確在卷，核與原告所提行政院高雄榮民總
    醫院親子血緣鑑定報告書鑑定結果：「（依據乙○○與甲○
    ○之血型及16組基因位點的分析結果），結論：1.所分折的
    16組基因位點的分析結果中，共有7 組不符合孟德爾遺傳定
    律。2.根據以上血型及16組基因位點的分析結果，可以排除
    乙○○與甲○○之親子關係。」等情，有行政院高雄榮民總
    醫院親子血緣鑑定報告書1 份附卷可稽，足認原告主張被告
    乙○○確非原告自被告甲○○受胎所生之婚生子女等前情，
    堪予採信。從而，原告依民法第1063條第2 項之規定，訴請
    確認被告乙○○非原告自被告甲○○受胎所生之婚生子女，
    於法洵屬有據，所訴應予准許。
四、據上論結，本件原告之訴為有理由，依民事訴訟法第78條、
    第85條第1 項前段，判決如主文。
中    華    民    國    95    年    5     月    9     日
                 家事法庭法  官  柯盛益
上為正本，係照原本作成。
如不服本判決，應於送達後20日內，向本院提出上訴狀。
中    華    民    國    95    年     5    月    9     日
                          書記官  洪生輝


司法院資訊處製作；財團法人民間司法改革基金會備份。
